---
title: "Zadanie 1"
author: "Rafal Jarmolinski, Damian Grzywna"
date: "29 Dezember 2019"
output: html_document
---

```{r setup, include=FALSE}
knitr::opts_chunk$set(echo = TRUE)
```

## Zadanie 1
## Barbara Poszewiecka
## December 2019

Przed uruchomieniem upewnij sie ze masz:
- install.packages("RCurl")
- install.packages("bitops")

Opis:
When you click the **Knit** button a document will be generated that includes both content as well as the output of any embedded R code chunks within the document.


## 1. Pobrać dane ze strony

```{r download, echo=FALSE}
library(RCurl)
URL <- "http://mlr.cs.umass.edu/ml/machine-learning-databases/census-income/census-income.data"
x <- getURL(URL)
adult <- read.csv(textConnection(x), header=FALSE, sep=',')
names(adult) <- c('age', 'workclass', 'fnlwgt', 'education', 'education-num', 'marital-status', 'occupation', 'relationship', 'race', 'sex', 'capital-gain', 'capital-loss', 'hours-per-week', 'native-country', 'class')
```

## 2. Dokonać analizy zbioru danych pod kątem brakujących wartości
```{r clean, echo=FALSE}
adult <- data.frame(lapply(adult, function(x) {gsub("?", NA , x, fixed = TRUE)}))
adult <- na.omit(adult)
adult <- subset(adult, select = -c(fnlwgt))
```

## 3. Przedstawić wykresy prezentujące udział kobiet i mężczyzn w grupie oraz histogram przedstawiający wiek osób w grupie
```{r plot sex, echo=FALSE}
adult <- transform(adult, age = as.numeric(age))
plot(adult$sex, main="Udzial kobiet i mezczyzn w grupie", ylab="Ilosc osob", xlab="Plec")
hist(adult$age, main="Histogram wieku osob w grupie", ylab="Czestotliwosc", xlab="Wiek")
```

