---
title: "Zadanie 1"
author: "Rafal Jarmolinski, Damian Grzywna"
date: "29 December 2019"
output:
  html_document: default
  pdf_document: default
---

```{r setup, include=FALSE}
knitr::opts_chunk$set(echo = TRUE)
```


### 1. Pobrać dane ze strony
```{r download, results='asis'}
URL <- "http://mlr.cs.umass.edu/ml/machine-learning-databases/census-income/census-income.data"
adult <- read.csv(url(URL), header=FALSE)
names(adult) <- c('age', 'workclass', 'fnlwgt', 'education', 'education-num', 'marital-status', 'occupation', 'relationship', 'race', 'sex', 'capital-gain', 'capital-loss', 'hours-per-week', 'native-country', 'class')
```

Dane zawieraja `r nrow(adult)` wierszy oraz `r ncol(adult)` kolumn.

Wyświetlenie 6 pierwszych wierszy tabeli:

```{r head, echo=FALSE, results='asis'}
knitr::kable(head(adult), format = "markdown")
```

### 2. Dokonać analizy zbioru danych pod kątem brakujących wartości

Zamiana "?" na wartość NA
```{r replace_missing}
adult <- data.frame(lapply(adult, function(x) {gsub("?", NA , x, fixed = TRUE)}))
```

Liczba brakujących danych dla każdej z kolumn:
```{r display_na, echo=FALSE, results='asis'}
na_counter <- sapply(adult, function(x) sum(is.na(x)))
knitr::kable(na_counter, format = "markdown")
```

Usunięcie wierszy z brakującymi wartościami
```{r cleaning}
adult <- na.omit(adult)
```
Liczba wierszy po usunięciu brakujących danych: `r nrow(adult)`.

## 3. Przedstawić wykresy prezentujące udział kobiet i mężczyzn w grupie oraz histogram przedstawiający wiek osób w grupie
```{r plot sex, echo=FALSE}
adult <- transform(adult, age = as.numeric(age))
plot(adult$sex, main="Udzial kobiet i mezczyzn w grupie", ylab="Ilosc osob", xlab="Plec")
hist(adult$age, main="Histogram wieku osob w grupie", ylab="Czestotliwosc", xlab="Wiek")
```

## 4. Przedstawić tabelę przedstawiającą procentowy udział ”natywnych” amerykanów. Za ”natywnych” amerykanów uważamy te osoby, które w kolumnie ”native country” mają wartość ”United-States” lub ”OutlyingUS(Guam-USVI-etc)”
```{r}
i <- sapply(adult, is.factor)
adult[i] <- lapply(adult[i], as.character)
native.country <- trimws(adult$native.country)

values.to.find <- c("United-States","Outlying-US(Guam-USVI-etc)")
occurence <- sapply(values.to.find,function(x,y){sum(y == x, na.rm = TRUE)}, native.country)

native.americans <- matrix(c(sum(occurence), (sum(occurence)/length(native.country))*100), ncol=2, byrow=TRUE)
colnames(native.americans) <- c("Ilosc osob", "Procent osob w grupie")
rownames(native.americans) <- c("Rodowici amerykanie")
native.americans <- as.table(native.americans)
native.americans
```

## 5. Posługując się wykresami/tabelami pokazać jak kształtuje się ilość przepracowanych godzin w tygodniu ze względu na sektor pracy
```{r hours_per_week_vs_workclass}
# Change type of workclass from other to factor
adult$workclass <- sapply(adult$workclass, as.factor)
# Change type of hours-per-week from other to numeric
adult$hours.per.week <- sapply(adult$hours.per.week, as.numeric)
# count mean of all work classes working hours per week 
workclass_hours <- aggregate(adult$hours.per.week, by = list(adult$workclass), mean)
names(workclass_hours) <- c("workclass", "mean_hours_per_week")
workclass_hours$workclass_id <- c(1:7)
workclass_hours <- workclass_hours[, c(3, 1, 2)]
```

```{r echo=FALSE, results='asis'}
knitr::kable(workclass_hours, format = "markdown")
barplot(workclass_hours$mean_hours_per_week, names.arg=workclass_hours$workclass_id,  col="#69b3a2", main="Srednia ilosc przepracowanych godzin w 
      tygodniu ze wzgledu na sektor pracy",
        ylab="srednia ilosc godzin", 
        xlab="id sektora pracy")  

```